【裁判字號】    89,訴,1081
【裁判日期】    891031
【裁判案由】    公共危險
【裁判全文】
臺灣桃園地方法院刑事判決                        八十九年度訴字第一八一號
    公  訴  人  臺灣桃園地方法院檢察署檢察官
    被      告  丁○○
    被      告  己○○
    被      告  戊○○
    右  一  人
    選任辯護人  何威儀律師
    被      告  丙○○
右列被告因公共危險案件，經檢察官提起公訴（八十九年度偵字第八七八二號），本
院判決如左：
    主    文
丁○○共同放火燒燬他人所有之汽車，致生公共危險，處有期徒刑壹年貳月。
己○○共同放火燒燬他人所有之汽車，致生公共危險，處有期徒刑壹年貳月；又共同
放火燒燬他人所有之汽車，致生公共危險，處有期徒刑壹年，應執行有期徒刑貳年。
戊○○共同放火燒燬他人所有之汽車，致生公共危險，處有期徒刑壹年貳月；又共同
放火燒燬他人所有之汽車，致生公共危險，處有期徒刑壹年貳月，應執行有期徒刑貳
年貳月。
丙○○共同放火燒燬他人所有之汽車，致生公共危險，處有期徒刑壹年。
    事    實
一、丙○○因羊奶收購價格問題與洪紅滿間有糾紛，丙○○遂聯絡戊○○、己○○、
    丁○○等人，於八十八年十一月二日至洪紅滿羊奶商開會之地點，欲伺機修理洪
    紅滿，因久候不見洪某蹤影，戊○○與丙○○通電話時，提議乾脆將洪某之妻林
    明珠所有車牌號碼ＥＲ—七一一０號停放在桃園縣中壢市三民里二鄰一號前之自
    用小客車放火燒掉，旋即戊○○、己○○、丁○○便共同開車前去購買塑膠桶，
    然後至加油站加油後，於同日下午十五時許，返回上開自用小客車停放地點，己○○與丁○○提該桶汽油至該車停放地點，由己○○潑灑汽油在該車上後持丁○○所有之打火機引火點燃燒毀上開自用小客車，致生公共危險。又戊○○因其朋
    友輪胎遭他人刺破，疑為鄰居所為，乃與己○○另行起意共同於八十八年十一月
    間某日一時許，持上開放火行為後剩餘之半桶汽油，至桃園縣蘆竹鄉○○村○○○街三十八巷鄰人甲○○所有車牌號碼ＫＲ八一六六號（登記在鑫城工程有限公
    司名下）自用小客車停放處，由戊○○潑灑汽油在該部汽車上，再由己○○持其
    所有之打火機引火點燃燒燬該自用小客車，致生公共危險。
二、案經桃園縣憲兵隊移送台灣桃園地方法院檢察署檢察官偵查起訴。
    理    由
一、右揭事實，業據被告丁○○、己○○、戊○○及丙○○等人坦承不諱，核與被害
    人洪紅滿、甲○○在桃園憲兵隊證述之情節相符，並有現場照片六幀，如事實欄
    所載甲○○所有自用小客車之車籍資料等件附卷可稽。又被告持打火機引燃汽油
    之易燃物放火燒燬被害人停放於住宅前之汽車，若非為人及早發現而加以撲滅，
  其火勢甚易延燒至住宅，後果不堪設想，被告之放火之行為足致生公共危險甚明
    。是本件被告事證明確，犯行洵堪認定。
二、按放火罪原含有毀損性質在內，放火燒燬他人汽車，自無兼論毀損罪之餘地（最
    高法院二十九上字第二三八八號判例參照）。核被告丁○○、己○○、戊○○及
    丙○○所為係犯刑法第一百七十五條第一項之罪。被告丙○○、戊○○、己○○
    及丁○○就第一次放火犯行，被告戊○○與己○○就第二次放火犯行，有犯意之
    聯絡，行為之分擔，均為共同正犯。又刑法上之連續犯，須以行為人於犯罪之初
    ，自始基於一個概括之犯意，欲連續實施數個犯罪構成要件相同罪名之行為，始
    足當之；若中途始另行起意，縱所犯為同一罪名，究屬數罪併罰之問題，而非連
    續犯。被告己○○、戊○○係因友人汽車輪胎遭人刺破，疑為鄰人所為，始決議
    放火燒燬前開汽車，依照上開說明，被告己○○、戊○○第二次放火燒燬汽車犯
    行，係另行起意甚明，是被告己○○、戊○○所犯先後二次放火燒燬汽車罪，應
    分論併罰。從而辯護人據此為被告辯護，尚有未洽，應予敘明。又查被告丙○○
    於調查局查獲空軍基地大園指揮部槍械失竊案經調查員乙○○製作筆錄時，最先
    主動供承另涉及放火燒燬洪紅滿汽車犯行，被告己○○經調查員庚○○製作筆錄
    時，主動供承涉及放火燒燬甲○○汽車犯行等情，業據證人即製作被告己○○、
    戊○○筆錄之調查員乙○○、庚○○於本院八十九年十月十二日審理時結證明確
    ，爰依刑法第六十二條前段規定減輕其刑。爰審酌被告等之素行、犯罪之動機、
    目的、手段、犯罪時所受之刺激、犯罪所生之危害及其於犯罪後坦白承認尚知悔
    悟之態度等及其他一切情狀，各量處如主文所示之主刑，並定其應執行刑。至被
    告丁○○、己○○所有之打火機各一只，固係供其犯罪所用之物，惟已丟棄而不
    存在，業據被告丁○○、己○○陳明在卷，至被告等所購買裝置汽油之塑膠桶，
    於燒燬甲○○所有汽車時一併燒燬等情，亦據被告戊○○供陳在卷，為免檢察官
    執行之困難，爰不另宣告沒收。
據上論斷，應依刑事訴訟法第二百九十九條第一項前段、刑法第二十八條、第一百七
十五條第一項、第五十一條第五款、第六十二條前段，判決如主文。
本案經檢察官呂理銘到庭執行職務。
中      華      民      國    八十九    年      十      月    三十一    日
                                臺灣桃園地方法院刑事第五庭
                                      法  官   黃永定
右正本證明與原本無異。
如不服本判決，應於判決送達後十日內向本院提出上訴狀( 應附繕本 )，上訴於
臺灣高等法院。
                                      書記官   陳月桂
中        華        民        國   八十九   年   十   月    三十一    日
附論罪科刑依據之法條：刑法第一百七十五條第一項
刑法第一百七十五條
放火燒燬前二條以外之他人所有物，致生公共危險者，處一年以上七年以下有期徒刑
。
放火燒燬前二條以外之自己所有物，致生公共危險者，處三年以下有期徒刑。
失火燒燬前二條以外之物，致生公共危險者，處拘役或三百元以下罰金。


司法院資訊處製作；財團法人民間司法改革基金會備份。
